【裁判字號】    98,易,3148
【裁判日期】    981231
【裁判案由】    竊盜等
【裁判全文】
臺灣板橋地方法院刑事判決              98年度易字第3148號
公  訴  人  臺灣板橋地方法院檢察署檢察官
被      告  乙○○
上列被告因竊盜等案件，經檢察官提起公訴（98年度偵字第2279
0 號），被告於準備程序進行中為有罪陳述，經告知簡式審判程
序之旨，並聽取當事人之意見後，經本院合議庭裁定由受命法官
獨任進行簡式審判程序，判決如下：
    主  文
乙○○犯竊盜罪，處有期徒刑月，如易科罰金，以新臺幣壹仟
元折算壹日；犯非法由自動付款設備取財罪，處有期徒刑肆月，
如易科罰金，以新臺幣壹仟元折算壹日。應執行有期徒刑陸月，
如易科罰金，以新臺幣壹仟元折算壹日。緩刑貳年，並應按附表
所示之方式，支付約定賠償餘額新臺幣陸萬伍仟元予甲○○，如
未依附表所示之方式為履行，即應撤銷緩刑。
    事  實
一、乙○○係營小客車駕駛人，於民國98年7 月28日晚間6 時許
    ，駕駛車牌號碼859-EK號營小客車在臺北市萬華區某處搭載
    已因酒醉而識別能力下降之乘客甲○○後，行經臺北縣板橋
    市○○路139 號之「7-11」便利商店前時，賴柏樵應甲○○
    要求提款而停車並偕同甲○○進入該便利商店內協助甲○○
    以甲○○立帳於樹林山佳郵局帳戶之金融提款卡（下稱本案
    甲○○郵局提款卡）自該店內之自動提款機提領現金新臺幣
    （下同）20,000元，乙○○因協助甲○○提領上開款項而知
    悉本案甲○○郵局提款卡密碼，待二人提領款項返回車上後
    ，甲○○即坐在該車副駕駛座上並將上開領得現款及提款卡
    隨手置於副駕駛座前置物板上，並因酒醉呈昏睡狀態，詎賴
    柏樵見狀後，因其自己配偶罹患癌症而須醫療費用且因其自
    己替友人作保而擔負保證債務，遂心生貪念，而基於竊取甲
    ○○上開領得現款及提款卡並以竊得提款卡將帳戶存款盜領
    殆盡之竊盜及非法由自動付款設備取財之犯意，意圖為自己
    不法之所有，以下列方式，竊取甲○○上開領得現款及提款
    卡，再以該提款卡接續盜領甲○○郵局存款，共竊得及盜領
    款項71,700元，其情節如下：
  (一)於同日晚間7 時30分許前某時，在臺北縣板橋市○○路一帶
    ，使甲○○下車時，趁甲○○識別能力下降，而趁隙竊取甲
    ○○置於該車副駕駛座前置物板上之上開領得現款20,000元
    及本案甲○○郵局提款卡得手，隨即駕車離開現場。
  (二)其於竊得本案甲○○郵局提款卡後，隨即於同日晚間7 時許
    ，在臺北縣板橋市○○路213 號之莒光路郵局之自動提款機
    ，未經甲○○之同意，以其竊得之本案甲○○郵局提款卡使
    用該自動提款機並輸入該提款卡之密碼，而非法自甲○○之
    郵局帳戶提領現金50,000元得手。
  (三)嗣再於翌日（29日），在臺北縣中和市○○街442 號之景新
    街郵局之自動提款機，接續以同於上開(二)所示之方式，非法
    自甲○○之郵局帳戶提領現金1,700 元得手，而將甲○○由
    據帳戶內之存款，提領將近殆盡。
    嗣於甲○○於同日（28日）晚間7 時30分許搭乘另部營業小
    客車返家後，並因於翌日（29日）需使用郵局提款卡，始發
    覺提款卡遭竊並因而發現帳戶存款遭盜領，經報警後，始循
    線查悉上情。
二、案經甲○○訴由臺北縣政府警察局海山分局報告臺灣板橋地
    方法院檢察署檢察官偵查起訴。
    理  由
一、本案被告賴柏樵所犯係死刑、無期徒刑或最輕本刑為三年以
    上有期徒刑以外之罪，於本院準備程序進行中，被告先就被
    訴事實為有罪之陳述，經本院告知簡式審判程序之旨，並聽
    取公訴人、被告之意見後，由本院合議庭依刑事訴訟法第27
    3 條之1 第1 項規定，裁定由受命法官獨任進行簡式審判程
    序。
二、本案犯罪事實，業據被告偵查、審理中坦承不諱，核與證人
    即告訴人甲○○、上開「7-11」便利商店當時值班店長賴心
    梅各分別於警詢、偵訊中證述之情節相符，並有本案甲○○
    郵局帳戶之帳戶交易紀錄、上開「7-11」便利商店店內監視
    錄影器錄得影像翻拍照片、莒光路郵局自動提款機所屬監視
    錄影器錄得影像翻拍照片各一份在卷可稽，是被告上開具任
    意性之自白核與事實相符應堪信實。本案事證明確，被告犯
    行洵堪認定，應予依法論科。
三、被告賴柏樵就其如事實欄一、(一)所為之犯行，核其此部分所
    為，係犯刑法第320 條第1 項之竊盜罪；就其如事實欄一、
    (二)、(三)所為之犯行，核其此部分所為，均係犯刑法第339 條
    之2 第1 項之非法由自動付款設備取財罪。按接續犯係基於
    單一之犯意，以單一行為之數個舉動，接續進行同一犯罪，
    在犯罪完成以前，其各個舉動均屬犯罪行為之一部，而接續
    的侵害同一法益，為實質上一罪（最高法院91年台非字第29
    5 號判決要旨參照），被告就事實欄一、(二)、(三)所為之二次
    非法由自動付款設備取財犯行，雖係有二次犯行，惟其既係
    基於將甲○○郵局帳戶存款提領殆盡之單一犯意，而分由二
    次行為接續為之，自屬接續犯，應論以一罪。起訴書請求分
    論併罰，容有誤解。又被告所犯竊盜罪、非法由自動付款設
    備取財罪，其犯意各別，行為互殊，應予分論併罰。爰審酌
    被告為營小客車駕駛人，竟趁乘客酒醉之機會而竊取乘客之
    財物，其所為顯屬非是，本應處予重刑，惟茲斟酌被告之教
    育程度、經濟狀況、犯案動機係因其自己配偶罹患癌症而須
    醫療費用且因其自己替友人作保而擔負保證債務、且於犯後
    坦承犯行並與被害人甲○○達成和解（由其到庭陳稱已以11
    5,000 元與甲○○達成和解，並提出已於98年10月23日匯款
    50,000元予帳連貴之匯款單據為證明）等一切情狀，就其所
    犯之上開二罪，分別量處如主文所示之宣告刑，並定其應執
    行刑，及就前開宣告刑及定應執行刑部分，均諭知罰金易科
    罰金折算標準，以示懲儆。
四、末查，被告前未有何因犯罪而受起訴之紀錄，有臺灣高等法
    院被告全國前案紀錄表在卷可查，其因思慮不周，致犯本罪
    ，且犯後坦承犯行，並與被害人達成和解，尚知悔悟，信其
    經此追訴審判後，當知警惕而無再犯之虞，本院綜合上開各
    情後，認對其宣告之刑以暫不執行為適當，爰依刑法第74條
    第1 項第1 款規定，宣告緩刑如主文所示；並斟酌被告之經
    濟狀況、被告與被害人所約定賠償之金額及已經償還之金額
    （詳如附表所示），爰依同條第2 項第3 款規定，及法院對
    附條件緩刑之該附加條件內容之裁量權限（臺灣高等法院97
    年度上訴字第5633號判決要旨參照），命被告依附表所示之
    方式，支付約定之賠償餘額予被害人，詳如附表及主文所示
    。
據上論斷，應依刑事訴訟法第273 條之1 第1 項、第299 條第1
項前段，刑法第320 條第1 項、第339 條之2 第1 項、第51條第
5 款，第41條第1 項前段、第74條第1 項第1 款、第2 項第3 款
，刑法施行法第1 條之1 第1 項、第2 項前段，判決如主文。
本案經檢察官陳怡親到庭執行職務。
中    華    民    國    98    年    12    月    31    日
                  刑事第一庭  法  官  陳世旻
┌─────────────────────────────────────────────┐
│附表：                                                                                    │
├──┬───┬──────┬──────┬──────┬──────┬──────────┤
│編號│被害人│本案被害金額│約定償還總額│已經償還金額│應還剩餘金額│ 每月應還最低金額   │
│    │      │ （新臺幣） │（新臺幣）  │ （新臺幣） │  （新臺幣）│    （新臺幣）      │
├──┼───┼──────┼──────┼──────┼──────┼──────────┤
│ 一 │甲○○│   71,700 元│  115,000 元│   50,000 元│   65,000 元│     6,500 元       │
├──┼───┴──────┴──────┴──────┴──────┴──────────┤
│備註│(一)本案被害金額：依甲○○指訴及郵局帳戶記載之金額。                                  │
│    │(二)約定償還總額：依被告於審理中陳述之其與甲○○和解之金額。                          │
│    │(三)已經償還金額：依被告於審理中提出之郵政匯款收據。                                  │
│    │(四)應還剩餘金額：上開(二)、(三)所示之差額。                                              │
│    │(五)每月應還最低金額：依被告陳述其可以每月償還新臺幣一萬元之方式，將上開應還剩餘金額還│
│    │  清，而由本院依被告之經濟狀況，酌定被告每月至少應償還被害人新臺幣六千五百元，惟被告│
│    │  可以一次全部給付、或以每月逾該最低金額之金額之分期付款方式，提前清償。            │
└──┴──────────────────────────────────────────┘
上列正本證明與原本無異。
如不服本判決，應於判決送達後10日內敘明上訴理由，向本院提
出上訴狀 (應附繕本) ，上訴於臺灣高等法院。其未敘述上訴理
由者，應於上訴期間屆滿後20日內向本院補提理由書「切勿逕送
上級法院」。
                              書記官  楊雅芳
中    華    民    國    99    年    1     月    11    日
附錄：本案論罪科刑法條
中華民國刑法
第   320    條（普通竊盜罪、竊佔罪）
意圖為自己或第三人不法之所有，而竊取他人之動產者，為竊盜
罪，處5 年以下有期徒刑、拘役或5 百元以下罰金。
意圖為自己或第三人不法之利益，而竊佔他人之不動產者，依前
項之規定處斷。
前二項之未遂犯罰之。
第   339    條之 2  （非法由自動付款設備取財罪）
意圖為自己或第三人不法之所有，以不正方法由自動付款設備取
得他人之物者，處3 年以下有期徒刑、拘役或1 萬元以下罰金。
以前項方法得財產上不法之利益或使第三人得之者，亦同。
中華民國刑法施行法 (民國95年6 月14日修正)
第1-1 條
中華民國九十四年一月七日刑法修正施行後，刑法分則編所定罰
金之貨幣單位為新臺幣。
九十四年一月七日刑法修正時，刑法分則編未修正之條文定有罰
金者，自九十四年一月七日刑法修正施行後，就其所定數額提高
為三十倍。但七十二年六月二十六日至九十四年一月七日新增或
修正之條文，就其所定數額提高為三倍。

司法院資訊處製作；財團法人民間司法改革基金會備份。
